臺北高等行政法院裁定　　　　　　　　　　　　　　　九十年度訴字第二六八七號
　　原　　　告　甲○○
　　被　　　告　教育部
右當事人間因資遣事件，原告不服行政院中華民國九十年三月十三日台九十訴字第○
一○○二二號訴願決定，提起行政訴訟，本院裁定如左：
    主  文
原告之訴駁回。
訴訟費用由原告負擔。
    理  由
一、按訴訟標的為確定判決或和解之效力所及者，行政法院應以裁定駁回之，為行政
    訴訟法第一百零七條第一項第九款所明定。
二、本件原告於民國五十一年間擔任前台灣省立台南高級商業職業學校代理校長任內
    ，因涉嫌叛亂被捕入獄。嗣戒嚴時期人民受損權利回復條例及其施行細則公布施
    行，原告乃於八十五年九月二十六日向原服務學校提出回復校長職務及補償受損
    權利之申請。案經前台灣省政府教育廳（臺灣省政府因組織調整，該府教育廳於
    八十八年七月一日併入被告教育部，原有業務由被告承受），以其最後在職時職
    稱為代理校長，並敘薦任第八職等本俸三級四七五俸點，對照教育人員薪級為三
    五○元，依行為時戒嚴時期人民受損權利回復條例第三條及其施行細則第十一條
    暨當時台灣省政府所屬各機關裁員轉職及資遣辦法規定，於八十六年二月二十五
    日以八六教人字第四二○一○號函核定原告自八十六年三月一日起資遣生效，並
    發給三個月遣散費，計新台幣（下同）八一、○六○元。嗣復依被告八十六年五
    月三十日台（八六）人（三）字第八六○五七二七六號函規定，以八十六年七月
    四日八六教人字第一一七三二號函復核給二十八個基數之資遣費，扣除已核給之
    三個月遣散費，於八十六年八月十六日補發資遣費七○一、五四○元。原告以應
    先回復其校長資格，後因逾齡補辦退休而非資遣，且其最後俸點應為五二五元而
    非三五○元，應補發最後俸薪之差額及其被拘禁期間之薪俸，就前台灣省政府教
    育廳八十六年二月二十五日以八六教人字第四二○一○號函提起訴願，遭決定不
    受理，遂提起行政訴訟。經查原告前就同一處分，曾為相同主張提起一再訴願及
    行政訴訟請求撤銷，經行政法院（現改制為最高行政法院）八十八年度判字第四
    一二一號判決駁回其訴在案，有該判決影本在卷可按，原告再就該處分請求撤銷
    ，經訴願決定不予受理，自無不合。原告復提起行政訴訟，依首開說明，即難謂
    合法，應予駁回。
三、依行政訴訟法第一百零七條第一項第九款、第一百零四條、民事訴訟法第九十五
    條、第七十八條，裁定如主文。
中　　華　　民　　國　　九十一　　　年　　　六　　　　月　　二十五　  　日
                 臺 北 高 等 行 政 法 院   第 一 庭
                                審 判 長 法  官　鄭 忠 仁
                                         法  官　林 育 如
                                         法  官　楊 莉 莉
右為正本係照原本作成。
如不服本裁定，應於送達後十日內向本院提出抗告狀（須按他造人數附繕本）。
中　　華　　民　　國　　九十一　　　年　　　六　　　　月　　二十五　  　日
            　　　　　　　　　　 　      書記官  黃 舜 民
